A concise introduction to conjugation in the indicative voice.

Regular verbs
The first two tenses are present and past perfect.  (Past perfect is *completed* action:  "I went ..").

hablar
habl-   o    as     a    amos    an
habl-   é    aste   ó    amos    aron

comer
com-    o     es     e    emos    en
com-    í     iste   ió   imos    ieron

vivir
viv-    o     es     e    imos    en
viv-    í     iste   ió   imos    ieron

-er and -ir are identical except for Nosotros, present.

Traditionally, we should include the second person plural, Vosotros (familiar).  However, this is rarely used now except in some parts of Spain.
--------
Even when verbs are *very* irregular,
most of the irregularity is in the present tense.

estar
        estoy estás   está  estamos están
estuv-  e     iste    o     imos    ieron

haber
        he    has      ha,hay hemos  han
hub-    e     iste     o      imos   ieron

saber
        se    sabes    sabe  sabemos saben
sup-    e     iste     o     imos    ieron

ser
        soy   eres    es    somos   son
        fui   fuiste  fue   fuimos  fueron  

Except for ser, these verbs have the same endings in the past perfect, just with a stem change.
--------
Six other very common irregular verbs:

venir
        vengo vienes  viene venimos vienen
vin-    e     iste    o     imos    ieron

tener
        tengo tienes  tiene tenemos tienen
tuv-    e     iste    o     imos    ieron

poner
        pongo pones   pone  ponemos ponen
pus-    e     iste    o     imos    ieron

poder
        puedo puedes  puede podemos pueden
pud     e     iste    o     imos    ieron  

ir
        voy   vas     va    vamos   van
        fui   fuiste  fue   fuimos  fueron

dar
        doy   das     da    damos   dan
        di    diste   dio   dimos   dieron

Only ir and dar are different in the past perfect, in fact, ir is identical to ser, which is a little weird.
--------
For the other three tenses, all endings are the same regardless of the verb.  First, the past imperfect:

        a     as      a     amos    an

To distinguish this from the present tense for -ar verbs, the stem form is the infinitive + ab.  
Thus:  hablaba, hablabas ...

For -er and -ir verbs, the stem is the infinitive plus  i.
Thus:  comía, comías ...

Ser is irregular in this tense.  It uses e- for the stem.
Thus:  era, eras, era, éramos, eran
(note the accent for Nos.)
     
--------
The last two tenses are the conditional and the future.

Future tense is also rarely used (use instead ir + the verb), but we include it anyway.

cond    a     as      a     amos    an
fut     é     ás      á     emos    án

Again, the endings are the same for all verbs with very few exceptions, and also very similar to the past imperfect.  

These tenses are distinguished by the form of the stem.

Conditional:  infinitive + í
Thus:  comería, comerías .. comeríamos

Future:  infinitive + accented vowel (or emos in the case of Nos.)
Thus:  viviré, vivirás .. viviremos






